臺灣南投地方法院民事裁定
110年度監宣字第143號
聲  請  人  簡玉雲  


相  對  人  簡高美惠

關  係  人  簡志華  

上列聲請人對於相對人聲請監護宣告事件，本院裁定如下：
    主  文
一、宣告簡高美惠（女，民國00年00月00日生，身分證統一編號
    ：Z000000000號）為受監護宣告之人。
二、選定簡玉雲（女，民國00年0月0日生，身分證統一編號：Z0
    00000000號）為受監護宣告人簡高美惠之監護人。
三、指定簡志華（男，民國00年0月00日生，身分證統一編號：Z
    000000000號）為會同開具受監護宣告人簡高美惠財產清冊
    之人。
四、程序費用由受監護宣告人簡高美惠負擔。
    理  由
一、聲請意旨略以：聲請人簡玉雲為相對人簡高美惠之次女，相
    對人於民國107年7月18日起，出現幻想、失眠、情緒不穩等
    病症，雖經送醫診治仍不見起色，近日更因精神障礙或其他
    心智缺陷，致不能為意思表示或受意思表示，或不能辨識其
    意思表示之效果，爰依法請求對相對人為監護宣告，並選定
    聲請人為監護人，指定相對人之次子簡志華為會同開具財產
    清冊之人等語。
二、按對於因精神障礙或其他心智缺陷，致不能為意思表示或受
    意思表示，或不能辨識其意思表示之效果者，法院得因本人
    、配偶、四親等內之親屬、最近一年有同居事實之其他親屬
    、檢察官、主管機關、社會福利機構、輔助人、意定監護受
    任人或其他利害關係人之聲請，為監護之宣告。又法院為監
    護之宣告時，應依職權就配偶、四親等內之親屬、最近一年
    有同居事實之其他親屬、主管機關、社會福利機構或其他適
    當之人選定一人或數人為監護人，並同時指定會同開具財產
    清冊之人。法院選定監護人時，應依受監護宣告之人之最佳
    利益，優先考量受監護宣告之人之意見，審酌一切情狀，並
    注意下列事項：一、受監護宣告之人之身心狀態與生活及財
    產狀況。二、受監護宣告之人與其配偶、子女或其他共同生
    活之人間之情感狀況。三、監護人之職業、經歷、意見及其
    與受監護宣告之人之利害關係。四、法人為監護人時，其事
    業之種類與內容，法人及其代表人與受監護宣告之人之利害
    關係。民法第14條第1項、第1111條第1項、第1111條之1分
    別定有明文。
三、經查，聲請人主張之事實，業據其提出受宣告人親屬系統表
    、戶籍謄本、同意書、應受監護（輔助）宣告人財產清冊、
    衛生福利部草屯療養院診斷證明書、中華民國身心障礙證明
    、全國財產稅總歸戶財產查詢清單、109年度綜合所得稅各
    類所得資料清單、第一銀行存摺封面及內頁、郵政存簿儲金
    簿封面及內頁、聲請人草鞋墩薪資等件為證。復經本院函請
    衛生福利部草屯療養院就相對人之心神狀況為鑑定，結果略
    以：相對人為失智症之患者，出現多項認知功能表現（包括
    複雜注意力、執行功能、記憶力）降低的情形，且影響日常
    生活之獨立進行，生活適應上，相對人在自我照顧、家務能
    力、社區事務處理皆需要他人完全協助。綜合相對人之過去
    生活史、疾病史、身體檢查、精神狀態檢查與心理評估結果
    ，相對人因上述精神障礙與心智缺陷，已達不能為意思表示
    或受意思表示，或不能辨識其意思表示之程度等語，有該院
    110年11月19日草療精字第1100012329號函檢送之精神鑑定
    報告書1份在卷足憑。是本院認相對人之精神狀態，已達不
    能為意思表示或受意思表示，且不能辨識其意思表示效果之
    程度，爰依法為監護之宣告。
四、關於選定監護人部分，查相對人之父、母、配偶均已歿，有
    聲請人所提戶籍謄本在卷可稽，而相對人前未訂有意定監護
    契約，有本院職權查詢之司法院意定監護契約管理系統資料
    在卷可參，聲請人為相對人之次女，其有意願擔任監護人一
    職，聲請人身心健康良好，有正當職業及收入，且相對人之
    就醫、日常生活用品採買等事宜，亦由聲請人處理，業據聲
    請人具狀陳明在卷，再相對人之長子簡志興、次子簡志華、
    長女簡玟蓁等人，亦同意由聲請人擔任相對人之監護人，有
    同意書在卷可佐。本院審酌上情，堪認由聲請人擔任相對人
    之監護人，應符合相對人之最佳利益，爰選定聲請人為相對
    人之監護人。
五、另就指定會同開具財產清冊之人部分，聲請人請求指定相對
    人之次子簡志華為會同開具財產清冊之人，已獲簡志華之同
    意，再相對人之長子簡志興、長女簡玟蓁等人，亦均同意由
    簡志華擔任會同開具財產清冊之人，有同意書在卷可佐，堪
    認由簡志華擔任相對人之會同開具財產清冊之人應無不妥，
    爰依法指定簡志華為會同開具財產清冊之人。
六、末按民法第1113條準用同法第1099條、第1109條之規定，監
    護開始時，監護人對於受監護人之財產，應依規定會同法院
    指定會同開具財產清冊之人，於2個月內開具財產清冊，並
    陳報法院；監護人於執行監護職務時，因故意或過失，致生
    損害於受監護人者，應負賠償之責。基上，於本裁定確定後
    ，監護人即聲請人對於受監護宣告人簡高美惠之財產，應會
    同簡志華，於2個月內開具財產清冊，並陳報法院，附此敘
    明。
七、程序費用負擔之依據：家事事件法第164條第2項。
中　　華　　民　　國　　110 　年　　12　　月　　7 　　日
                                臺灣南投地方法院家事法庭
                                          法  官  柯伊伶
以上正本係照原本作成。
如對本裁定抗告須於裁定送達後10日內向本院提出抗告狀，並應
繳納抗告費新臺幣1,000元整。
中　　華　　民　　國　　110 　年　　12　　月　　7 　　日
                                          書記官  白淑幻